# 季缴企业所得税

提问人：zhangchunl 时间：2011-07-16 17:02:52
年度内，季缴企业所得税，是否确认所得税费用？

回答人：chenyiwei
根据《企业会计准则第 32 号—中期财务报告》规定，企业在中期财务报表中应当采用与年度财务报表相一致的会计政策。因此，企业按月编制月报、结算当月利润时，应当按照年初至当月月末为止已实现的会计利润，经纳税调整后计算出年初至当月月末的累计应纳税所得额，相应确认应交所得税和当期所得税费用，同时还应调整和确认暂时性差异相关的递延所得税资产／负债。 当然，在实务中，对于绝大部分无需审计和对外公告的中期报告，可能会采用简化的处理。但对于需经审计的报告和上市公司中期报告等需要对外公告的情形，还是应当采用准则规定的正规处理方法。

回答人：chenyiwei
回复 zhangchunl 的帖子
如果预计很可能可以在汇算清缴中获得退税，或者主管税务机关同意抵顶以后年度的应纳税款（且预计本企业未来将产生足够的应纳税所得额）的，可以将中期预缴时已确认的所得税费用冲回，已缴纳的税款作为预缴税款（当期所得税资产）。

回答人：chenyiwei
回复 yahmm 的帖子
预缴的纳税申报表上确实是没有纳税调整事项的，因为预缴直接按照会计利润乘以适用税率预缴。但根据国税函[2008]635号，预缴时是可以弥补以前年度的亏损的，弥补后有余额才需要预缴。另外适用税率应当是可以调整的，例如《关于高新技术企业资格复审期间企业所得税预缴问题的公告》（国家税务总局公告[2011]4号）规定：“高新技术企业应在资格期满前三个月内提出复审申请，在通过复审之前，在其高新技术企业资格有效期内，其当年企业所得税暂按15%的税率预缴”。